【裁判字號】    89,訴,385
【裁判日期】    900222
【裁判案由】    違反毒品危害防制條例
【裁判全文】
臺灣基隆地方法院刑事判決                          八十九年度訴字第三八五號
    公  訴  人  臺灣基隆地方法院檢察署檢察官
    被      告  甲○○
    指定辯護人  本院公設辯護人林富貴
    被      告  乙○○
    選任辯護人  林達傑律師
                侯傑中律師
                邱創舜
右被告等因違反毒品危害防制條例案件，業經檢察官提起公訴（八十九年度偵字第一
二二九號），本院判決如左：
    主  文
甲○○持有第一級毒品，處有期徒刑陸月，扣案之海洛因貳包（合計淨重零點陸伍公
克）沒收銷燬之；又共同意圖販賣而持有第二級毒品，處有期徒刑伍年貳月，扣案之
安非他命壹包（驗餘淨重壹點玖捌公克）沒收銷燬之，電子磅秤壹個、夾鏈袋貳
佰只均沒收之。應執行有期徒刑伍年陸月，扣案之海洛因貳包（合計淨重零點陸伍公
克）、安非他命壹包（驗餘淨重壹點玖捌公克）均沒收銷燬之，電子磅秤壹個、
夾鏈袋貳佰只均沒收之。
乙○○共同意圖販賣而持有第二級毒品，累犯，處有期徒刑伍年貳月，扣案之安非他
命壹包（驗餘淨重壹點玖捌公克）沒收銷燬之，電子磅秤壹個、夾鏈袋貳佰只均
沒收之。
    事  實
一、乙○○前於民國八十四年間，因違反肅清煙毒條例案件，經臺灣高等法院判處有
    期徒刑三年三月確定，並於八十七年十月三十一日執行完畢，詎其仍不知悔改，
    復與甲○○基於意圖販賣第二級毒品安非他命之犯意聯絡，由乙○○購買販賣安
    非他命分裝所用之夾鏈袋二百只後，於八十九年三月七日下午四時許，前往甲○
    ○位於基隆市信義區○○○街九十九號之住處等候甲○○，嗣於同年月日下午五
    時許，適甲○○自外返家，經警持臺灣基隆地方法院檢察署檢察官所核發之搜索
    票至上開甲○○住處搜索，在甲○○身上查獲海洛因二包（合計淨重零點六五公
    克）、現金新臺幣（下同）六萬一千七百元，並在甲○○所駕駛之車牌ＤＮ—七
    九七六號自用小客車內有查獲共同意圖販賣而持有之安非他命一包（淨重三一四
    公克）、電子磅秤一個，又在乙○○身上查獲夾鏈袋二百只（相同規格之小袋一
    百九十八只，另有包裝前開一百九十八只小夾鏈袋之大夾鏈袋二只）、注射針筒
    三支等物。
二、案經臺北市政府警察局中山分局報請臺灣基隆地方法院檢察署檢察官偵查起訴。
    理  由
一、訊據被告等對於右揭時、地警察搜索時，遭查獲持有前開物品均直承不諱，核與
    證人即臺北市政府警察局中山分局民權一派出所警員丙○○於審理中所證查獲之
    情節相符，復有扣案之電子磅秤一個、現金六萬一千七百元、夾鏈袋二百只、注
    射針筒三支可資佐證，另扣案之白粉二包（合計淨重零點六五公克），含有海洛
    因成分，疑似甲基安非他命晶體一包（查獲時淨重三一四公克，驗餘淨重三一三
    點九八公克），經以呈色篩試驗及氣相層析／質譜分析法鑑驗結果，呈甲基安非
    他命反應，分別有法務部調查局鑑定通知書及臺北市政府警察局八十九年四月十
    七日北市鑑毒字第一六號鑑驗通知書各一紙附卷可參。惟被告等皆矢口否認係出
    於販賣而持有安非他命，被告甲○○辯稱安非他命及電子磅秤係住桃園、綽號「
    阿龍」、行動電話號碼為0000000000（或0000000000）之
不詳姓名朋友所寄放，現金六萬一千七百元中，一萬餘元是伊的，另外五萬元是
    伊母親要買電視的錢，乙○○是來伊家送蔥油餅云云；被告乙○○則辯稱夾鏈袋
    是為伊家賣蔥油餅等早點裝醬油所用而購，被查獲當時係為送甲○○所訂之蔥油
    餅而至甲○○家中云云。然查：
    （一）本件查獲之安非他命淨重達三一四公克，綽號「阿龍」之人將此數量非微
          、價值匪淺之安非他命及電子磅秤一個寄放被告甲○○處，竟僅留行動電
          話號碼以供聯絡，已與常情有違，況被告甲○○所提供「阿龍」之二線行
          動電話門號，經查均為住臺北縣新莊市之案外人唐家楠所有，此有和信電
          訊股份有限公司八十九年十月十七日函覆本院查詢結果一份，及臺北縣警
          察局八十九年十一月十六日八九北警戶字第一八八五七八號函附唐家楠口
          卡影本一紙在卷可稽，核與被告甲○○供稱「阿龍」住處在桃園乙節顯不
          相吻，諒係被告甲○○臨訟隨口提供行動電話門號以偽「阿龍」其人，凡
          此，均可證被告甲○○所辯安非他命及電子磅秤均係「阿龍」寄放乙節，
          顯屬卸飾之詞，不足採信。
    （二）被告乙○○身上遭查獲之夾鏈袋二百只（共二包，每包九十九只，含外包
          袋共二百只，公訴人誤為一百九十八只），係甲○○託其購買，業據被告
          乙○○於警訊時供明在卷，被告乙○○雖嗣後改稱夾鏈袋係為裝蔥油餅之
          醬油佐料之用而購買，且當日係為送蔥油餅而至被告甲○○家中云云，惟
          查：關於被告乙○○至甲○○家中送蔥油餅乙節，被告乙○○於審理時供
          稱伊係於八十四年間即在澎湖監獄認識甲○○（八十九年九月四日訊問筆
          錄），被查獲當日是甲○○於前一日（八十九年三月六日）打電話向伊訂
          購蔥油餅，所訂是葷餅，伊並不知甲○○家中電話號碼、亦未記甲○○之
          行動電話門號，次日即三月七日送餅至甲○○家中，適甲○○外出，因不
          好意思向甲○○之母收錢，曾據甲○○之母告知甲○○之行動電話門號後
          ，打電話予甲○○，甲○○並要伊在家中等渠，另甲○○一向是訂生的餅
          ，從未附醬油云云（八十九年十月九日訊問筆錄）；被告甲○○則供稱當
          日是乙○○於下午先打伊之行動電話，告以要將家中所作之素餅給甲○○
          之母食用，經伊指示直接將餅送往伊家中，伊未叫乙○○在家中等伊，且
    乙○○以往送餅，有時送生的，有時送熟的，有時會附用夾鏈袋裝的醬油
          云云（八十九年十月九日訊問筆錄）；而證人即甲○○之母沈鄭玉里則證
          稱：「我兒子甲○○不會叫陳（慶鴻）送蔥油餅，他們之前不認識，是陳
          慶鴻送餅來偶而遇到我兒子，二人才認識，陳都是送素的餅來（均是生的
          ，但會附醬料），我們未叫過葷的餅，今年三月七日陳來之前有送過，我
          說過五、六天你再送，三月七日當天下午四點多陳就依約來送餅，我和他
          在客廳坐了約半個鐘頭，期間陳沒有打電話給我兒子」（八十九年十二月
          十一日訊問筆錄）。綜觀被告乙○○、甲○○及證人甲○○之母沈鄭玉里
          三人之陳述，關於甲○○與乙○○前如何認識、八十九年三月七日送餅究
          係甲○○抑或甲○○之母訂購，甚或係乙○○主動推銷、又所送為葷或素
          之餅、有無附加醬油、又有無打電話予甲○○，經甲○○告知乙○○在家
          等候等情，及乙○○以往送餅是生或熟餅乙節，三人所述各有出入且相互
          矛盾，應係被告乙○○、甲○○為圖卸責，證人沈鄭玉里為予迴護之詞，
          均不足採信。是被告嗣後翻覆其詞，所辯夾鏈袋是為家中賣早點裝醬油所
          用而購云云，顯屬卸飾之詞，諉不足採。
    （三）扣案之安非他命一包，查獲時淨重三一四公克，數量甚鉅，顯非供被告沈
          秉宜自己吸食之用，又現金六萬一千七百元，係在被告甲○○身上搜獲，
          且分放在右上衣及右褲袋內，業據被告甲○○於警訊時供承在卷，而被告
          甲○○一個月收入約三至五萬元乙節，復經被告甲○○於本院審理時供述
          明確（見本院九十年一月十八日審判筆錄），被告甲○○雖辯稱前揭六萬
          餘元中，五萬元為其母交付予伊用以購買電視云云，惟被告取得該款項後
          ，竟未購買電視，而將此金額非低之現金隨身攜帶，實與常情相違。再參
          諸被告甲○○之收入，其經濟狀況係屬小康，應不致無端攜帶如此鉅額之
          現金在身上，堪認前開現金係渠前販賣毒品所得，復以扣案自被告乙○○
          身上查獲，由被告甲○○囑被告乙○○購買之夾鏈袋二百只，為販賣安非
          他命常用之分裝袋，凡此均可佐證被告甲○○、乙○○彼此間有基於共同
          販賣毒品安非他命之犯意聯絡，而分由被告甲○○保管安非他命，由被告
          乙○○購買分裝安非他命用之夾鏈袋。是本件事證明確，被告甲○○、陳
          慶鴻犯行均堪認定。
二、查海洛因屬毒品危害防制條例所規定之第一級毒品，安非他命屬第二級毒品，該
    條例第二條第二項第一款、第二款分別定有明文。核被告甲○○所為，係犯毒品
    危害防制條例第十一條第一項之持有第一級毒品罪，及同條例第五條第二項之意
    圖販賣而持有第二級毒品罪。被告甲○○所犯上開二罪間，犯意各別，罪名互異
    ，應予分論併罰。被告乙○○所為係犯毒品危害防制條例第五條第二項之意圖販
    賣而持有第二級毒品罪。被告二人就意圖販賣而持有第二級毒品安非他命部分，
    彼此間有犯意聯絡及行為分擔，為共同正犯。公訴人對於被告甲○○持有第一級
    毒品海洛因部分，於起訴書雖未引用毒品危害防制條例第十一第一項之規定，然
    於事實欄內既已明確記載該犯罪事實，本院自應予以審理，附此說明。次查被告
    乙○○前於八十四年間，因違反肅清煙毒條例案件，經臺灣高等法院以八十四年
    上訴字第二四五七號判處有期徒刑三年三月確定，並於八十七年十月三十一日執
    行完畢，此有本院被告全國前案紀錄表在卷可按，其於五年內再犯本件最重本刑
    為有期徒刑以上之罪，為累犯，應依刑法第四十七條之規定加重其刑。爰審酌被
    告等均素行不端，被告甲○○尚在假釋期間，竟再犯本件之罪，及其二人犯罪後
    均飾詞圖辯，毫無悔意，及其意圖販賣之安非他命係足以導致精神障礙及生命危
    險之成癮性藥物，對社會危害非輕等一切情狀，分別量處如主文所示之刑，並就
    被告甲○○部分定應執行之刑。末查扣案之海洛因二包（合計淨重零點六五公克
    ）係第一級毒品，安非他命一包（驗餘淨重三一三點九八公克）係第二級毒品，
    均應依毒品危害防制條例第十八條第一項前段之規定，宣告沒收銷燬之；又扣案
    之夾鏈袋二百只、電子磅秤一個，均係被告等為販賣毒品時分裝秤重之用，係供
    犯罪所用之物，均應依毒品危害防制條例第十九條第一項沒收之。至扣案之注射
    針筒三支，雖屬被告乙○○所有，供乙○○施用第一級毒品海洛因之用，業據其
    自承在卷，另扣案之現金六萬一千七百元應係甲○○販賣毒品之犯罪所得，已如
    前述，然此等物品既非違禁物，而被告乙○○施用第一級毒品及被告沈慶鴻前販
    賣毒品部分，又非公訴人起訴所及之犯罪事實範圍，本院無從為之審理，自不另
    為沒收之宣告，併此敘明。
據上論斷，應依刑事訴訟法第二百九十九條第一項前段、毒品危害防制條例第五條第
二項、第十一條第一項、第十八條第一項前段，刑法第十一條前段、第二十八條、第
五十一條第五款、第四十七條、第三十八條第一項第二款，判決如主文。
本案經檢察官黃士元到庭執行職務
中      華      民      國      九十      年      二    月    二十二    日
                                    臺灣基隆地方法院刑事第三庭
                                            法  官  姚  貴  美
右正本證明與原本無異。
對於本件判決如有不服，應於收受送達後十日內，向本院提出上訴書狀，上訴於臺灣
高等法院，並按他造當事人之人數附具繕本。
                                            書記官  明  祖  斌
中      華      民      國      九十      年      三    月      九      日
附錄論罪法條
毒品危害防制條例第五條第二項：
二  意圖販賣而持有第二級毒品者，處五年以上有期徒刑，得併科新臺幣五百萬元以
    下罰金。
毒品危害防制條例第十一條第一項：
一  持有第一級毒品者，處三年以下有期徒刑、拘役或新臺幣五萬元以下罰金。
毒品危害防制條例第十八條第一項前段：
一  查獲之毒品及專供製造或施用毒品之器具，不問屬於犯人與否，均沒收銷燬之。


司法院資訊處製作；財團法人民間司法改革基金會備份。
